【裁判字號】    95,訴,15
【裁判日期】    950414
【裁判案由】    違反槍砲彈藥刀械管制條例
【裁判全文】
臺灣臺北地方法院刑事判決                95年度訴字第15號
公  訴  人  臺灣臺北地方法院檢察署檢察官
被      告  甲○○
指定辯護人  本院公設辯護人張寅煥
上列被告因違反槍砲彈藥刀械管制條例案件，經檢察官提起公訴
（九十四年度偵字第二一四六一號），本院判決如下：
   主  文
甲○○未經許可，持有可發射子彈具有殺傷力之改造手槍，處有
期徒刑參年貳月，併科罰金新臺幣參萬元，罰金如易服勞役，以
新臺幣玖佰元即銀元參佰元折算壹日，扣案之改造手槍壹枝（槍
枝管制編號：0000000000號）沒收。
    犯罪事實
一、甲○○於民國九十四年九月三十日因竊盜案件經台灣板橋地
    方法院判處有期徒刑六月，如易科罰金以三百元折算一日，
    於九十四年十一月八日確定，並於九十四年十二月二十三日
    易科罰金執行完畢；於九十五年二月三日因違反毒品危害防
    制條例案件經台灣板橋地方法院判處有期徒刑六月，如易科
    罰金以三百元折算一日確定，於九十五年三月七日易科罰金
    執行完畢，於本案未構成累犯。甲○○明知可發射子彈具有
    殺傷力之改造手槍，係屬違禁物，未經許可，不得擅自持有
    ，猶於於九十四年十一月初某日（九十四年十一月五日凌晨
    一時許被查獲前），在台北縣三重市○○路與龍濱路附近路
    旁，以新台幣一萬五千元之代價，向一名年紀相仿，稱「吳
    明諺」之男子購買取得仿WALTHER廠PPK/S半自動手槍製造之
    已換裝金屬槍管，可發射子彈，而具有殺傷力之改造手槍一
    支（含彈匣一個與一顆不具殺傷力之土造子彈，槍枝管制編
    號：00 00000000號），並將之攜回台北市○○區○○路一
    七八巷三八號三樓之二住處藏放，未經許可持有可發射子彈
    而具殺傷力之改造槍枝，嗣因甲○○之家人知悉其持有該支
    改造槍支，反對甲○○繼續持有，甲○○遂於九十四年十一
    月四日晚間將槍支放入皮紙袋內後攜帶出門放入所駕駛之59
    02-DT 號自用小客車左前車門置物處後，駕駛該車準備找地
    方處置該槍支，而於翌日凌晨一時許甲○○駕駛5902-DT 號
    自用小客車行經台北市○○區○○路一八三號前時遇台北市
    政府警察局保安警察大隊第二中隊警員攔檢，因甲○○甫施
    用完畢安非他命精神恍惚（有關施用安非他命犯行部分因曾
    經判決確定而經不起訴處分），警員發現甲○○疑似施用毒
    品，乃經甲○○同意後對駕駛之5902-DT 號自用小客車搜索
    ，遂在左前車門置物處發現封口開啟之皮紙袋放有該把槍枝
    因而查獲上情，並扣得該仿WALTHER廠PPK/S半自動手槍製造
    之已換裝金屬槍管，可發射子彈，而具有殺傷力之改造手槍
    一支（含彈匣一個及不具殺傷力之土造子彈一顆）。
二、案經臺北市政府警察局萬華分局移送臺灣臺北地方法院檢察
    署檢察官偵查起訴。
    理  由
一、前揭事實，業據被告甲○○迭於警詢、偵查、本院審理時坦
    承不諱，並有槍枝一把（含彈匣一個、子彈一顆，槍枝管制
    編號：0000000000）扣案為證，而扣案之槍枝、子彈經送鑑
    定結果，送鑑之槍枝係仿WALTHER廠PPK/S半自動手槍製造之
    槍枝，換裝土造金屬槍管而成之改造手槍，經檢視，槍身與
    滑套均為金屬材質，機械性能良好，可供擊發及發射適用子
    彈使用，認具殺傷力，送鑑子彈一顆，認係直徑約8.9㎜土
    造金屬彈頭之土造子彈，經檢視，底火皿陷落，經實際試射
    ，無法擊發，認不具殺傷力，有內政部警政警刑事警察局九
    十四年十一月二十三日刑鑑字第0940169956號槍彈鑑定書一
    份在卷可稽（九十四年度偵字第二一四六一號卷第四十五頁
    至第四十七頁），而該等鑑定方法及鑑定結果，既未違背任
    何槍、彈之鑑定專業知識，亦無何與經驗法則違背之處，自
    堪採認，足認被告任意性自白核與事實相符。至於被告於九
    十四年十一月五日警詢及偵查時供稱係於九十四年四、五月
    間購買取得扣案之槍枝，嗣於九十五年三月二十四日本院審
    理時則供稱：「…去年十一月初在三重買的…我是出勒戒所
    出來才買的…賣我槍的人與我是在勒戒所裡面認識的…當初
    被抓時，我頭腦不清醒，所以陳述有誤…」等語，經查被告
    因涉嫌施用第二級毒品安非他命，而於九十四年九月十一日
    入台北看守所附設勒戒所觀察勒戒，並於九十四年十月十四
    日因無繼續施用毒品傾向而出勒戒所一節，有台灣高等法院
    前案記錄表在卷可稽，又被告於九十四年十一月五日凌晨一
    時許駕駛5902-DT號自用小客車行經台北市○○區○○路一
    八三號前時遇台北市政府警察局保安警察大隊第二中隊警員
    攔檢，因被告精神恍惚，警員發現被告疑似施用毒品，乃經
    被告同意後對駕駛之5902-DT 號自用小客車搜索，除在左前
    車門置物處發現前揭扣案槍枝外，並在該車後車箱發現吸食
    一組及留有安非他命殘渣之夾鍊袋二個，並在被告上衣口袋
    又發現留有安非他命殘渣之玻璃球一個，前揭吸食器一個及
    殘渣袋二個經警當場以聯勤二○四廠製造之煙毒品檢驗Ａ包
    試劑初步檢驗結果，均呈安非他命反應等情，有台北市政府
    警察局保安警察大隊查獲案件移辦單、保安大隊第二中隊查
    獲涉嫌毒品危害防制條例初步鑑驗報告單、自願受搜索同意
    書、扣押搜索筆錄、扣押物品目錄表、查獲物品照片二紙、
    扣押物品收據在卷可稽（九十四年度偵字第二一四六一號卷
    第七頁、第十二頁至第十九頁），被告上開所述因甫施用安
    非他命致精神恍惚而陳述有誤之詞堪可採信，是其取得持有
    扣案之槍枝時間係於九十四年十一月初（九十四年十一月五
    日凌晨一時許被逮捕前）。綜上，本件事證明確，被告犯行
    堪予認定，應依法論科。
二、核被告所為，係犯槍砲彈藥刀械管制條例第八條第四項未經
    許可持有其他可發射子彈具有殺傷力之改造手槍罪。爰審酌
    被告值此槍彈氾濫之際，非法持有改造手槍，所為對社會治
    安潛藏高度危險，惡性非輕，惟尚未有其他實害行為，暨其
    犯罪之動機、目的、手段及犯後坦承犯行不諱等一切情狀，
    量處如主文所示之刑，並就罰金部分諭知易服勞役之折算標
    準，以示懲戒。扣案之改造手槍一枝（含彈匣一個，槍枝管
    制編號：0000000000號），係屬違禁物，爰依刑
    法第三十八條第一項第一款規定宣告沒收。
據上論斷，應依刑事訴訟法第二百九十九條第一項前段，槍砲彈
藥刀械管制條例第八條第四項，刑法第十一條前段、第四十二條
第二項、第三十八條第一項第一款，罰金罰鍰提高標準條例第二
條，現行法規所定貨幣單位折算新臺幣條例第二條，判決如主文
。
本案經檢察官高怡修到庭執行職務。
中    華    民    國    95    年    4     月    14    日
                      臺灣臺北地方法院刑事第十庭
                          審判長法  官  林婷立
                                法  官  黃雅芬
                                法  官  林柏泓
如不服本判決，應於判決送達後十日內向本院提出上訴狀（應抄
附繕本）。
以上正本證明與原本無異。
                                書記官  劉新怡
中    華    民    國    95    年    4     月    14    日
附錄本案論罪法條：
槍砲彈藥刀械管制條例第八條
未經許可，製造、販賣或運輸鋼筆槍、瓦斯槍、麻醉槍、獵槍、
空氣槍或第四條第一項第一款所定其他可發射金屬或子彈具有殺
傷力之各式槍砲者，處無期徒刑或五年以上有期徒刑，併科新臺
幣一千萬元以下罰金。
未經許可，轉讓、出租或出借前項所列槍枝者，處五年以上有期
徒刑，併科新臺幣一千萬元以下罰金。
意圖供自己或他人犯罪之用，而犯前二項之罪者，處無期徒刑或
七年以上有期徒刑，併科新臺幣一千萬元以下罰金。
未經許可，持有、寄藏或意圖販賣而陳列第一項所列槍枝者，處
三年以上十年以下有期徒刑，併科新臺幣七百萬元以下罰金。
第一項至第三項之未遂犯罰之。


司法院資訊處製作；財團法人民間司法改革基金會備份。
